【裁判字號】    95,聲,642
【裁判日期】    950424
【裁判案由】    停止執行
【裁判全文】
臺灣高雄地方法院民事裁定               95年度聲字第642號
聲  請  人  甲○○○
相  對  人  有限責任高雄第二信用合作社
法定代理人  乙○○
當事人間聲請停止執行事件，本院裁定如下：
    主  文
聲請人供擔保新臺幣肆拾捌萬捌仟陸佰參拾伍元後，本院九十五
年度執字第二一三六號執行事件之強制執行程序，就聲請人部分
，於本院九十五年度訴字第一二二○號債務人異議之訴事件判決
確定前，應暫予停止。
聲請人供擔保新臺幣肆拾參萬參仟零陸拾柒元後，本院九十五年
度執字第二一三七號執行事件之強制執行程序，就聲請人部分，
於本院九十五年度訴字第一二二○號債務人異議之訴事件判決確
定前，應暫予停止。
聲請人其餘之聲請駁回。
    理  由
一、按有提起異議之訴時，法院因必要情形或依聲請定相當並確
    實擔保，得為停止強制執行之裁定，強制執行法第18條第2
    項定有明文。又法院依強制執行法第18條第2 項定擔保金額
    而准許停止強制執行之裁定者，該項擔保係備供債權人因停
    止執行所受損害之賠償，其數額應依標的物停止執行後，債
    權人未能即時受償或利用該標的物所受之損害額，或其因另
    供擔保強制執行所受之損害額定之，非以標的物之價值或其
    債權額為依據（最高法院91年度台抗字第429 號裁定意旨可
    供參照）。
二、本件聲請人以其與訴外人林清波間之婚姻關係不存在，其非
    債務人林清波之繼承人為由，向本院提起債務人異議之訴，
    聲請裁定停止本院95年度執字第2136、2137號執行事件之強
    制執行，經本院依職權調取上開執行卷宗及本院95年度訴字
    第1220號債務人異議之訴事件民事卷宗審究後，認為聲請人
    聲請停止執行，就聲請人部分，尚非無據，應予准許。至本
    院95年度執字第2136號執行事件之債務人，除聲請人外尚有
    債務人張慶鐘等10人，而本院95年度執字第2137號執行事件
    之債務人，除聲請人外尚有張劉貴春等10人，其餘債務人並
    未提起債務人異議之訴，自無停止執行之必要，是聲請人請
    求停止全部執行程序，就其他債務人部分，即屬無據，不應
    准許。
三、查相對人於本院95年度執字第2136號執行事件聲請執行之債
    權額為新臺幣（下同）2,434,173 元，惟上開執行程序中尚
    未扣得執行債務人之股票資產等情，有第三人即統一綜合證
    券股份有限公司三民分公司、三多分公司及台證綜合證券股
    份有限公司之聲明異議狀附於上開執行卷宗可稽，並經本院
    審閱上開執行卷宗無訛，然因強制執行法第18條所謂停止，
    僅暫時停止執行程序之開始或續行，將來仍有續行之可能，
    故酌定擔保金自應以相對人因停止執行，而未能及時受償可
    能所受之損害為度，故以執行債權額2,434,173 元為據。又
    相對人於本院95年度執字第2137號執行事件聲請執行之債權
    額為2,165,335 元，而上開執行程序中所查封聲請人所有坐
    落高雄縣鳳山市○○段49地號土地，經鑑定價值為18,889,0
    00元，此經本院調取上開執行卷宗核閱屬實，則相對人因停
    止執行所受之損害，自應以其所執行之債權額未能及時受償
    所受損害為依據，核算停止執行應供擔保之金額，始稱允當
    ，故以執行債權額2,165,335 元為準。再審酌聲請人所提債
    務人異議之訴，屬可上訴至第三審案件，及本件爭點主要在
    於聲請人是否為原債務人林清波之法定繼承人等節，依司法
    院所訂各級法院辦案期限實施要點所定，第一、二、三審所
    需辦案期限各為1 年4 月、2 年、1 年，預估至訴訟確定約
    需4 年之時間即已足夠，再依相對人如可及時受償，其資金
    可運用之情形為斟酌，認均以上開金額依法定遲延利息即年
    息5 ％計算擔保金為適當，而分別酌定聲請人聲請停止執行
    之擔保金額，其就本院95年度執字第2136號執行事件之擔保
    金為486,835 元（計算式：2,434,173 ×5 ％×4 ＝486,83
    5 ，元以下四捨五入），就本院95年度執字第2137號執行事
    件之擔保金為433,067 元（計算式：2,165,335 元×5 ％×
    4 ＝433,067） 。
四、依強制執行法第18條第2 項，裁定如主文。
中    華    民    國    95    年     4    月     24   日
                     民事第五庭法  官  吳俊龍
正本係照原本作成。
如對本裁定抗告須於裁定送達後10日內向本院提出抗告狀，並繳
納裁判費新台幣1,000元。
中    華    民    國    95    年     4    月     24   日
                               書記官  邱秋珍


司法院資訊處製作；財團法人民間司法改革基金會備份。
